【裁判字號】    89,易,51
【裁判日期】    890229
【裁判案由】    違反毒品危害防制條例
【裁判全文】
臺灣基隆地方法院刑事判決                            八十九年度易字第五一號
    公  訴  人  臺灣基隆地方法院檢察署檢察官
    被      告  甲○○
右列被告因違反毒品危害防制條例案件，經檢察官提起公訴（八十八年度毒偵字第八
四三號），本院判決如左：
    主  文
甲○○連續施用第二級毒品，累犯，處有期徒刑陸月，如易科罰金，以佰元折算壹
日；扣案之第二級毒品安非他命壹包（毛重壹點貳公克）沒收銷燬之。
    事  實
一、甲○○前因違反麻醉藥品管理條例案件，經本院於民國八十五年二月八日以八十
    五年度易字第九四號判處有期徒刑五月，並於八十五年七月十六日易科罰金執行
    完畢，仍不知悔改，又因施用第二級毒品案件，經分別依臺灣高等法院八十七年
    度上易字第三九七八號、本院八十七年度毒聲字第六○九號裁定送觀察、勒戒後
    ，均無繼續施用毒品之傾向，先後經臺灣高等法院以八十七年度上易字第三九七
    八號判決免刑確定、臺灣基隆地方法院檢察署檢察官以八十七年度偵緝字第一七
    三號為不起訴處分確定在案；詎仍不知悔改，復基於概括之犯意，自八十七年十
    二月間某日起，至八十八年十月三十日止，連續在基隆市○○路十巷三十號住處
    內，用玻璃管盛裝安非他命、以打火機燒烤後吸食之方式，施用第二級毒品安非
    他命多次，嗣於八十八年十月三十日下午六時二十分許，在基隆市安樂區○○○
    街三十二號五樓內查獲，並扣得第二級毒品安非他命一包（毛重一．二公克），
    ，經警於同日下午九時許採集其尿液，送驗結果呈第二級毒品安非他命陽性反應
    ，始查悉上情。
二、案經基隆市警察局第一分局報請臺灣基隆地方法院檢察署檢察官偵查起訴。
    理  由
一、訊據被告甲○○於本院審理中對於右揭事實坦承不諱，且被告經警採集其尿液（
    檢體編號：六一九號）送基隆市衛生局以酵素免疫分析法及薄層層析法檢驗結果
    ，呈甲基安非他命陽性反應，有該局八十八年十一月六日（八八）基衛六字第一
    二九四一號檢驗成績書一份附卷可稽，並有被告持有之第二級毒品安非他命一包
    （毛重一．二公克）扣案可資佐證，又被告前因施用第二級毒品案件，先後二次
    經送觀察、勒戒後均認無繼續施用毒品之傾向，分別經臺灣高等法院、臺灣基隆
    地方法院檢察署檢察官分別為免刑判決、不起訴處分確定，有判決書、不起訴處
    分書各一件在卷足憑，事證明確，被告三犯施用毒品，犯行堪以認定，應予依法
    論科。
二、核被告所為，係犯毒品危害防制條例第十條第二項之施用第二級毒品罪。被告為
    供自己施用而持有第二級毒品安非他命之低度行為，應為施用毒品之高度行為所
    吸收，不另論罪。被告先後多次施用毒品犯行，時間緊接，方法相同，所犯係構
    成要件相同之罪，顯係基於概括之犯意反覆為之，應論以連續犯一罪，並依法加
    重其刑。公訴人公訴意旨雖僅論及被告於八十八年十月三十日施用第二級毒品之
    一次犯行，惟被告其餘數次犯行，與公訴人起訴部分有連續犯之裁判上一罪關係
    ，為起訴效力所及，本院自應一併審究，併此敘明。又被告前因違反麻醉藥品管
    理條例案件，經本院於民國八十五年二月八日以八十五年度易字第九四號判處有
    期徒刑五月，並於八十五年七月十六日易科罰金執行完畢，有本院被告全國前案
    紀錄表一份在卷可稽，其於受有期徒刑之執行完畢後，五年內再犯有期徒刑以上
    之本罪，為累犯，應依法遞加重其刑。爰審酌安非他命類藥物對於人體具有精神
    依賴性，濫行施用之結果易導致大腦病變及精神變態，對於個人身體健康及社會
    安全均具莫大之危害，被告前已有違反麻醉藥品管理條例犯罪紀錄並已執行完畢
    ，且經過二次執行觀察、勒戒，猶不知戒除濫行施用毒品惡習，及犯罪之自我麻
    醉動機、手段、所生自我戕害結果及犯罪後坦承犯行之態度等一切情狀，量處如
    主文所示之刑，並諭知易科罰金之折算標準，以示懲儆。扣案之第二級毒品安非
    他命一包（毛重一．二公克）為被告所有供吸食之用，為被告供明在卷，應依毒
    品危害防制條例第十八條第一項前段之規定諭知沒收銷燬之。
三、另公訴意旨所稱扣案之安非他命三大包（合計重一○六．八五公克），訊據被告
    供稱該安非他命非其所有，亦非其供吸食之用，而係綽號﹁阿成﹂之不詳姓名成
    年男子包裹完妥後利用伊去交寄快遞等語；核上開扣案之安非他命數量甚多復加
    以郵件包裹，顯非係供一人吸食之用，難認係被告用以施用之毒品，而被告持有
    上開安非他命，既非供吸食之用，其持有上開安非他命三大包（合計重一○六．
    八五公克）之原因、目的、方法與前揭因施用毒品而持有安非他命一包（毛重一
    ．二公克）之行為迥不相同，顯非基於連續犯同一之罪之概括犯意所為，與前揭
    有罪部分並無裁判上一罪之關係，公訴意旨僅論及被告施用毒品之事實而未及被
    告另行起意持有毒品之事實，故此部分既未經公訴人起訴，本院依法自不得逕予
    審究。雖查獲之毒品不問屬於犯人與否，均沒收銷燬之，為毒品危害防制條例第
    十八條第一項前段所設規定，惟基於主從刑不可分之原則，此部分扣案安非他命
    仍不宜於本案中逕予沒收銷燬，爰不予宣告沒收。
據上論斷，應依刑事訴訟法第二百九十九條第一項前段，毒品危害防制條例第十條第
二項、第十八條第一項前段，刑法第十一條前段、第五十六條、第四十七條、第四十
一條，罰金罰鍰提高標準條例第二條，判決如主文。
本案經檢察官蔡和憲到庭執行職務
中      華      民      國    八十九    年    二    月      二十九      日
                                臺灣基隆地方法院刑事第三庭
                                        法  官  蔡  岱  霖
右正本證明與原本無異。
對於本件判決如有不服，應於收受送達後十日內，向本院提出上訴書狀，上訴於臺灣
高等法院，並按他造當事人之人數附具繕本。
                                        書記官李  姿  穎
中      華      民      國    八十九    年    三    月        三        日
附錄論罪科刑法條：
毒品危害防制條例第十條第二項：
施用第二級毒品者，處三年以下有期徒刑。


司法院資訊處製作；財團法人民間司法改革基金會備份。
